臺灣桃園地方法院刑事判決　　　　　　　 94年度易字第801號
公　訴　人　臺灣桃園地方法院檢察署檢察官
被　　　告　戊○○
選任辯護人　蕭萬龍　律師
上列被告因竊盜案件，經檢察官聲請簡易判決處刑（聲請簡易判
決處刑書案號94年度偵字第6898號），本院認不宜以簡易判決處
刑，改依通常程序審理，茲判決如下：
    主  文
戊○○竊盜，處拘役貳拾日，如易科罰金，以佰元折算壹日。
    事  實
一、戊○○意圖為自己不法所有，於民國94年4月3日晚間6時15
 　 分許，在桃園縣中壢市○○路65號愛登麗興業有限公司所經
　　營之美華泰流行生活廣場一樓內，藉試戴名義，在試衣室內
    徒手竊取上開廣場內專櫃內之皮帶1 條，將價格吊牌取下置
    於試衣室內掛於牆上吊勾上頭套內，再將皮帶繫於腰際，旋
    於至其他櫃檯選購商品，為專櫃小姐甲○○察覺有異，至試
    衣室內頭套內，尋獲遭戊○○取下皮帶價格吊牌，通知店內
    職員丁○○，迨於結帳時，戊○○未將上開皮帶結帳而欲離
    去，為丁○○當場查獲，並報警處理。
二、案經愛登麗興業有限公司訴由桃園縣政府警察局平鎮分局報
　  請偵查後聲請以簡易判決處刑後，經本院認不宜以簡易判決
    處刑，改依通常程序審理。
    理  由
一、程序部分：被告戊○○因竊盜案件，經本院認有刑事訴訟法
    第45 1條之1 第4 項但書第4 款情形，改依通常程序審理。
    合先敘明。
二、訊據被告戊○○固坦承於前開時、地未經結帳即將美華泰流
    行生活廣場所有皮帶繫於腰際步出結帳檯，嗣經美華泰流行
    生活廣場職員丁○○攔阻，並報警處理之情，惟矢口否認涉
    有竊盜犯行，辯稱：係忘記結帳，並非有意竊取云云。經查
    ：
(一)上揭事實，業據證人即發現被告將皮帶繫於腰際之美華泰流
    行生活廣場櫃檯小姐甲○○於本院訊問時證稱：被告試穿衣
    服後我就發現皮帶吊牌不見了，之後我有跟在服務台服務的
    丁○○說客人試穿衣服的時候，她所試戴的皮帶價格吊牌不
    見了，同時告訴丁○○說被告如果沒有意願要結帳的時候幫
    我攔住她，後來丁○○發現被告沒有要結帳的意思就攔住她
    ，我那時站在櫃台旁邊看到被告一直搖頭，我就跑回更衣間
    找吊牌，發現是穿衣服的頭套裡面有價格吊牌，我就拿到服
    務台給另一個叫丙○○的小姐，交給她時我有告訴她這個皮
    帶吊牌是我在試衣間的頭套撿到的等情（見94年度壢簡字第
    899 號卷第38、39、41頁）。證人即美華泰流行生活廣場職
    員丁○○於本院審理時證稱：當時有個專櫃小姐（甲○○）
    先發現在庭被告身上繫有腰帶但是沒有穿入褲子扣環，之後
    她進試衣間出來以後，皮帶就穿入褲子的扣環內，被告通過
    收銀台沒有結帳，我就上前去攔截，我當時看到被告確實是
    一個環孔一個環孔的拿下皮帶，攔截之後我就通知公司保全
    將被告帶至二樓辦公室等情（見本院94年度易字第801 號卷
    第22頁）。證人即美華泰流行生活廣場另一專櫃人員丙○○
    於本院審理時證稱：專櫃小姐甲○○在服務台將黑色皮帶價
    格吊牌拿給我，她說她在試衣室找到，並說吊牌就是被告所
    穿皮帶上的價格吊牌，她將價格吊牌交給我時，價格吊牌耳
    朵部分有裂開，價格吊牌原本是一個黑色的牌子，用一個白
    紙做防盜標，其上再貼條碼、價格，材質是塑膠的，之後我
    就拿給保全人員等情（見本院94年度易字第801 號卷第28至
    30頁）。互核證人甲○○、丁○○、丙○○對於查獲被告經
    過、情節證述相符，且3 位證人與被告並無仇怨，當無甘冒
    偽證刑責，構詞誣陷被告之必要。故渠等證言應堪信。此外
    ，並有扣押物品目錄表、贓物領據、被告竊取皮帶及價格吊
    牌照片各1 張在卷足憑。
(二)另證人即承辦本件員警黃群臺於本院訊問時證稱：我在現場
    沒有注意到皮帶上或桌上是否有價格吊牌等語但是當我要把
    證物帶回分局時，美華泰的警示器突然響起，我當時並不知
    道是為什麼原因會響起，所以我當時還有表明我是刑事組的
    偵查員等語（見本院94年壢簡字第899 卷第20頁）。則當時
    證人步出美華泰流行生活廣場時，警示器響起，顯見當時攜
    回證物內有未經付帳消磁價格吊牌。又本院會同檢察官、辯
    護人、被告、告訴代理人於94年6 月17日調查庭時當庭勘驗
    同款皮帶價格吊牌吊掛方式，勘驗結果：皮帶價格吊牌用塑
    膠材質的急束帶做的環扣，其上掛有類似橡膠且有價格之黑
    色吊牌，急束帶是穿過黑色吊牌上端的耳孔，整個懸掛在皮
    帶上，而皮帶上面不是平的是凸出的，有十八個類似蘇聯鑽
    的凸出裝飾物乙節，經本院著有勘驗筆錄在卷可按，並拍照
    存證（見94年度壢簡字第899 號卷第42、43、49、51、52頁
    ）。則該價格吊牌既係塑膠材質作成，非施以相當外在物理
    力顯難取下該價格吊牌耳扣。故辯護人辯稱：系爭皮帶價格
    吊牌可能係在試戴過程中，因皮帶上突出物與被告褲裙耳孔
    摩擦時掉落，尚有誤會。縱如被告所稱係摩擦時所掉落，亦
    應掉落在試衣室內地上，或被告衣裙上，焉有掉落試衣室內
    掛於牆上吊勾上頭套內之理。
(三)且查在商場選購物品，於結帳前應將所欲購買之物品置於商
    場所提供之購物手推車、提籃內，或拿於手上，不得私擅放
    入自己之皮包、提袋或繫於身，此為社會大眾所周知之事，
    被告為年約20餘歲之年輕成年女子，對於外界事理理解力、
    判斷力，並無異於他人之處，對此自難諉為不知。而依卷附
    同類皮帶商品照片顯示，該商品憑以結帳之條碼除標示價格
    外，另一重要功能即防止、警示顧客未經付款攜離賣場，系
    爭皮帶上無價格吊牌，已如前述，顯係為防止警報聲響，而
    取下甚明。依上開說明，被告如有意購買，自應將之拿於手
    上或放入賣場所提供之提籃或購物手推車內，前往結帳處結
    帳，不得私擅將該皮帶繫於腰際。退而言之，縱如被告所稱
    ：伊係忘記付款。然上開皮帶既非鉅重之物，其大可將上開
    物品拿於手上即可，又何須將之繫於腰際？況被告該日購買
    物品僅2 件衣服、1 條絲巾、1 雙絲襪等物品，業據被告於
    本院訊問時供明在卷，並有當日購物發票影本及信用卡簽帳
    單影本各1 紙在卷足憑（見94年度壢簡字第899 號卷第17、
    27頁），顯見被告當日所購買物品數量不多，自無忘記尚有
    皮帶未結帳之理。被告非但未將該商品放入推車內或提袋內
    ，反將價格吊牌取下，將該皮帶繫於腰際，未結帳即欲離去
    ，益見其有不法所有之主觀意圖與竊盜之犯意甚明。是其辯
    稱：是忘了結帳，沒有要偷云云，顯為卸責之詞，不足採信
    。綜上，本件事證明確，被告犯行洵堪認定。
(四)辯護人復稱：被告當日於美華泰流行生活廣場購物監視錄影
    畫面，被告瞬間自腰際取出系爭皮帶，可證明被告未將皮帶
    穿入褲裙耳扣，可證明被告無竊盜犯意等語。惟查：本院於
    94年6 月17日會同檢察官、辯護人、被告、告訴代理人當庭
    勘驗，美華泰流行生活廣場被告當日監視錄影光碟結果：螢
    幕上沒有時間之標示，但是經被告確認畫面中穿著長筒馬靴
    ，黑色毛料腰際有耳孔的毛料裙子，上半身穿帶帽長袖外套
    但並未拉上拉鍊，畫面顯現是跳動畫面，在一個跳動畫面期
    間，皮帶已從被告身上取下交給該名男子（經告訴代理人乙○○確認該名男子為丁○○），隨後就離開監視畫面等情，
    有本院勘驗筆錄在卷足憑（見本院94年壢簡字第899 號卷第
    45 、46 頁），上開錄影監視畫面既是跳動畫面，且在一個
    跳動畫面期間，皮帶已從被告身上取下交給美華泰流行生活
    廣場保全人員丁○○，故無法確認被告從腰際間逕行取出，
    自無從為被告有利之認定，辯護人容有誤會，附此敘明。至
    辯護人另稱證人即美華泰流行生活廣場員工證詞未盡一致，
    不可採信云云，然查證人甲○○、丁○○、丙○○證述被告
    竊盜犯行之基本事實之證述均一致，對於若干細節證述未盡
    相同，亦不悖於吾國民日常生活經驗，辯護人認證人證詞未
    盡一致不可採信，尚有誤會，附此敘明。綜述，被告所辯與
    事實不符，不足採信。事證已臻明確，被告犯行洵堪認定。
三、核被告所為，係犯刑法第320 條第1 項之竊盜罪。爰審酌被
    告貪圖小利而為本案犯行之犯罪動機、目的、手段、品行、
    智識程度、所竊取物品之價值尚少及犯罪後態度等一切情狀
    ，量處如主文所示之刑，並諭知如易科罰金之折算標準。
據上論斷，應依刑事訴訟法第452 條、第299 條第1 項前段、刑
法第320 條第1 項、第41條第1 項前段、罰金罰鍰提高標準條例
第1條前段、第2條，判決如主文。
本案經檢察官趙燕利到庭執行職務。
中    華     民     國   94     年    9    月    22   日
                    刑事第五庭審判長法  官  潘政宏
                                    法  官  張明儀
                                    法  官  邱滋杉
右正本證明與原本無異
如不服本判決應於送達後10日內向本院提出上訴狀（應附繕本）
，上訴於臺灣高等法院。
                                    書記官  高文靜
中    華     民     國   94     年    9    月    22   日
附錄本案論罪科刑法條全文：
刑法第三百二十條：
意圖為自己或第三人不法之所有，而竊取他人之動產者，為竊盜
罪，處五年以下有期
徒刑、拘役或五百元以下罰金。
意圖為自己或第三人不法之利益，而竊佔他人之不動產者，依前
項之規定處斷。前二
項之未遂犯罰之。
